臺灣苗栗地方法院刑事判決　　　　　　　　　　　　　九十二年度訴字第二二一號
　　公　訴　人　臺灣苗栗地方法院檢察署檢察官
　　被　　　告　己○○
　　　　　　　　　　　　(現在台灣苗栗看守所羈押中）
　　被　　　告　辛○○
　　　　　　　　　　　　(現在台灣苗栗看守所羈押中）
　　共　　　同　徐國楨律師
　　選任辯護人　曾能煜律師
右列被告因毒品危害防制條例案件，經檢察官提起公訴（九十二年度偵字第一００九
號關於販賣毒品海洛因予乙○○部分），及以函送方式移送審理（九十二年度偵字第
二六七五號、九十二年度偵字第一００九號關於販賣毒品海洛因予丙○○、丁○○部
分），本院判決如左：
    主  文
己○○、辛○○共同連續販賣第一級毒品，各處無期徒刑及併科罰金新台幣壹佰萬元
，均褫奪公權終身，罰金如易服勞役以罰金總額與陸個月之日數比例折算。扣案之第
一級毒品海洛因拾捌小包合計淨重參拾壹點玖參公克（包裝重陸點參貳公克）、小剪
刀上之海洛因殘渣，均沒收銷燬之；販賣第一級毒品海洛因所得之財物新台幣肆萬貳
仟五百元，均沒收之，如全部或一部不能沒收時，以其財產抵償之；扣案之電子秤壹
台、金屬分裝杓及塑膠分裝杓各壹支、前開之小剪刀壹支、夾鏈袋壹大包、己○○所
有之電話號碼（０九二三）四九四九四五號及（０九二五）二七六九一０號行動電話
各壹支、辛○○所有之電話號碼（０九三八）八七三八七九號行動電話壹支、帳冊壹
本均沒收。
    事  實
一、辛○○與己○○為大哥、小弟關係，二人基於共同意圖營利販賣第一級毒品海洛
    因之概括犯意聯絡，組成販毒集團，辛○○隱身幕後操縱，以辛○○位於苗栗縣
    後龍鎮○○街一四五號住處為發貨中心，己○○負責交貨，連續於左列時、地，
    由己○○出面販賣第一級毒品海洛因予乙○○、丙○○、丁○○等人：
（一）辛○○、己○○自民國（下同）九十一年年初某日起至九十二年二月二十四日
      止，由辛○○、己○○輪流接聽由己○○以他人名義申請之電話號碼（０九二
      五）二七六九一０號行動電話，接獲乙○○以（０九一七）九八三八一三號行
      動電話來電要購買第一級毒品海洛因後，均由己○○告知交易地點，約在苗栗
      縣後龍鎮路旁，隨即由己○○獨自前往交貨，每次交易價格新台幣（下同）一
      千元一小包，共同連續販賣第一級毒品海洛因予乙○○約二、三十次。辛○○
      、己○○二人販賣第一級毒品海洛因予乙○○所得財物共三萬元。
（二）己○○自九十二年二月初某日起，至九十二年三月三日止，透過（０九二五）
      二七六九一０行動電話，接獲丙○○以（０九二七）七五二六五一號行動電話
      來電要購買第一級毒品海洛因後，即由己○○告知交易地點，或約在苗栗縣後
      龍鎮火車站南邊地下道，或約在後龍郵局旁，隨即由己○○出面前往交貨，販
      售價格每小包一千元部分，共交易約有二、三次，販售價格每小包五百元部分
      ，共交易約有二、三次。辛○○、己○○二人販賣第一級毒品海洛因予丙○○
      所得財物共四千五百元。
（三）己○○自九十一年底某日起，至九十二年三月一日止，透過（０九二三）四九
      四九四五號行動電話，接獲丁○○以（０九一五）三四七六四九號行動電話來
      電要購買第一級毒品海洛因後，即由己○○告知交易地點在苗栗縣後龍鎮，隨
      即由己○○出面前往交貨，以每包一千元價格，販售毒品海洛因予丁○○施用
      ，共交易約有七、八次。辛○○、己○○二人販賣第一級毒品海洛因予丁○○
      所得財物共八千元。
二、嗣苗栗縣警察局通霄分局刑事組員警接到檢舉，乃持本院核發之搜索票，於九十
    二年三月三日晚上九時三十分許，前往苗栗縣後龍鎮○○街一四五號辛○○住處
    搜索，當場扣得下列物品：被告己○○、辛○○分裝完畢擬出售之第一級毒品
    海洛因計有：毛重二十˙一公克之海洛因一小包、毛重二公克之海洛因三小包、
    毛重二˙三公克之海洛因一小包、毛重一公克之海洛因一小包、毛重０˙三公克
    之海洛因三小包、毛重０˙四公克之海洛因二小包、毛重一˙一公克之海洛因七
    小包（以上扣案之海洛因共十八小包，送驗後合計淨重三十一˙九三公克，包裝
    重六˙三二公克）、分裝毒品海洛因用之電子秤一台（上面檢測出有甲基安非
    他命成分）、分裝海洛因用之金屬分裝杓一支、塑膠分裝杓一支（上面檢測出
    有甲基安非他命成分）、分裝海洛因之小剪刀一支（上面檢測出有海洛因成分
    ）、擬用以分裝海洛因之夾鏈袋一大包、己○○販賣毒品給丁○○時所使用
    之（０九二三）四九四九四五號行動電話一支、己○○販賣毒品海洛因給乙○○
    、丙○○時所使用之（０九二五）二七六九一０號行動電話一支（另查扣之00
    00000000號、0000000000號行動電話各一支，並無證據證明
    供作販賣毒品海洛因之用）、辛○○與丁○○聯絡交易毒品海洛因時所使用之
    （０九三八）八七三八七九號行動電話一支（另查扣之0000000000號
    ，並無證據證明供作販賣毒品海洛因之用）、帳冊一本。（此外所查扣之安非
    他命四小包，己○○及辛○○另涉犯販賣第二級毒品安非他命部分，由本院另案
    審理；另查扣之現金八十五萬四千八百元，尚無證據證明係供販毒所用或販毒所
    得之財物）。
三、檢察官根據己○○、辛○○之上開行動電話號碼，調閱最近之通聯紀錄後，指揮
    警方繼續追查向己○○、辛○○購買毒品者之姓名，經鎖定乙○○、丙○○及丁○○等人後，於是採取下列行動：
（一）苗栗縣警察局通霄分局刑事組員警，持本院核發之搜索票，於九十二年七月一
      日上午十時三十分許，前往苗栗縣頭份鎮下興里十三鄰新興一０一號乙○○住
      處，搜獲第一級毒品海洛因等證物後，將乙○○帶回該分局刑事組製作筆錄，
      乙○○向警方供稱曾向辛○○、己○○購買毒品海洛因施用。
（二）苗栗縣警察局通霄分局刑事組員警，持本院核發之搜索票，於九十二年七月十
      七日下午三時三十分許，前往苗栗縣竹南鎮海口里十九鄰保安林十四號丁○○
      局刑事組製作筆錄後，再將丁○○移送台灣苗栗地方院檢察署由檢察官訊問，
      丁○○向檢察官供稱曾向己○○購買毒品海洛因施用。
（三）苗栗縣警察局通霄分局刑事組員警，持本院核發之搜索票，於九十二年七月二
      十一日晚上九時許，前往苗栗縣後龍鎮海寶里七鄰網絃七十五號丙○○住處，
      搜獲施打第一級毒品海洛因之注射針筒一支後，將丙○○帶回該分局刑事組製
      作筆錄，丙○○向警方供稱曾向己○○購買毒品海洛因施用。
四、案經苗栗縣警察局通霄分局報請臺灣苗栗地方法院檢察署檢察官偵查起訴，及由
    同署檢察官以函送方式移送併辦。
    理  由
一、訊據被告己○○、辛○○均矢口否認有右揭犯行，其中被告己○○辯稱：伊從未
    販賣海洛因予乙○○、丙○○及丁○○等人施用，扣案之毒品海洛因是伊自己要
    施用的，帳冊上記載是伊欠人家錢時所記下來的云云；被告辛○○辯稱：扣案之
    物品都是放在己○○身上的皮包內，是被告己○○的，不是伊的，伊沒有販賣毒
    品海洛因予乙○○、丙○○及丁○○等人施用云云。經查：
（一）被告己○○、辛○○販賣毒品予證人乙○○部分：
（１）被告己○○、辛○○輪流接聽（０九二五）二七六九一０號行動電話，由被告
      己○○出面販賣第一級毒品海洛因予乙○○之犯行，業據證人乙○○於九十二
      年七月一日向檢察官供證：「（問：你的手機號碼？）0000000000
      、0000000000已經沒有用了，從過完農曆年之後就沒有用了。」、
      「（提示九二偵一０００九卷附己○○及辛○○照片，問：是否認識？）我認
      識。」、「（問：辛○○及己○○之手機號碼？）0000000000。」
      、「（問：以前是否有跟他們買過毒品？）有。」、「（問：交易過程？）我
      打0000000000這支電話，他們二人輪流接電話，我就跟他們講我是
      誰，要什麼毒品，買多少，我都是跟他們買海洛因，他們是一千元一小包，重
      量我沒秤過，但裝進針筒有十五格，都在外面交貨，他們告訴我交貨地點後，
      我就先過去，我到達後再打手機給他們，他們隔二、三分鐘後就會過來，交貨
      都是己○○在交，辛○○不曾跟他一起過去。」、「（問：約定之交貨地點？
      ）每次都不一樣，但都在後龍。」、「（問：跟他們買過幾次？）從九十一年
      初到今年他被抓為止，至少有二、三十次。」、「（問：己○○都如何去交貨
      的地點？）他都開車過來，一部紅色的克萊斯勒NEON，都他自己開車過來。」
      、「（問：你是否都當場付錢？）對。」、「（問：為何知道跟他們買？）我
      聽一個叫『金仔』的朋友講的。」˙˙˙「（問：跟辛○○見過幾次面？）一
      次，我有一次後龍街上遇到己○○，他向我說，這是他『武郎大仔』（台語）
      。」、「（問：為何知道接電話的是辛○○？）我有時打電話過去不是己○○
      接的，我就問對方是否是『大仔』（台語），對方就說是，我說要找華哥，對
      方叫我等一下，然後把電話給己○○聽。」、「（問：辛○○接過幾次電話？
      ）五、六次有。」、「（問：有無跟辛○○談過買毒品的事？）有，我向辛○○說要買毒品，他就說己○○不在，叫我等一下再打。」˙˙˙˙「（問：都
      用０九一七這支電話與己○○及辛○○聯絡？）是。」、「（問：是否有在後
      龍鎮○○路交易過？）我不知道路名。」、「（提示0000000000號
      通聯紀錄，問：是否你打的？）是。」、「（問：你與辛○○及己○○有無恩
      怨？）沒有。」、「（問：之前觀察勒戒過幾次？）二次。」、「（問：買毒
      品時跟誰一起去？）我一個人。」、「（問：打電話給己○○及辛○○是否都
      為買毒品？）對。」、「（問：你打電話給己○○要買毒品，己○○不在由辛○○接聽時，之後己○○是否會打電話給你？）會，也是用０九二五這支撥到
      我的０九一七。我有跟辛○○說要買海洛因。」等語屬實（參見九十二年度偵
      字第二六七五偵查影卷第二八頁至第三一頁），並有證人乙○○指認被告己○○、辛○○販賣毒品之口卡照片各一張在卷足憑（參見九十二年度偵字第二六
      七五偵查影卷第二四）。按證人乙○○與被告二人並無任何仇隙，衡情證人乙○○應無設詞誣陷被告二人之可能，故證人乙○○上開證詞，應堪信為真實。
（２）至證人乙○○雖經本院屢傳不到，然其在檢察官偵查中對被告二人不利之供詞
      ，依新修正刑事訴訟法第一百五十九條之一第二項有關被告以外之人於偵查中
      向檢察官所為之陳述，除顯有不可信之情況外，得為證據之規定，且被告及選
      任之辯護人對本院不再傳喚表示無意見，則證人乙○○上開證詞當然有證據能
      力，無庸置疑。
（３）再者，被告己○○之行動電話（０九二五）二七六九一０號，與證人乙○○之
      行動電話（０九一七）九八三八一三號，檢察官僅就九十二年二月十五日起至
      九十二年三月三日止，向和信電訊股份有限公司函查雙方之通聯紀錄，其中
      於九十二年二月十八日十五時四十九分二十五秒、同日十六時二十四分十八秒
      、同日十六時二十八分五十六秒、同日十六時三十三分二十七秒，各通話一次
      。於九十二年二月十九日十六時十三分三十二秒，通話一次。於九十二年
      二月二十二日十三時零八分三十一秒、同日十三時二十四分零八秒、同日十三
      時三十四分零六秒，各通話一次。於九十二年二月二十四日十四時三十八分
      三十九秒、同日十五時零七分三十三秒、同日十五時三十四分二十三秒、同日
      十五時三十七分三十秒，各通話一次。於九十二年二月二十四日十六時十分
      五十五秒、同日十六時二十分零八秒、同日十六時二十三分十五秒、同日十六
      時二十五分零二秒，各通話一次。以上有和信電訊股份有限公司九十二年三月
      三十一日函附通聯紀錄在卷足憑（參見九十二年度偵字第一００九號偵查卷第
      二二０頁背面、第二二一頁背面、第二二三頁、第二二四頁），故證人乙○○
      供證有用上開行動電話多次與被告二人聯絡交易毒品海洛因乙節，並非無稽。
（二）被告己○○、辛○○販賣毒品予證人丙○○部分：
（１）被告己○○以（０九二五）二七六九一０號行動電話作販毒工具，由被告己○○出面販賣第一級毒品海洛因予丙○○之犯行，業據證人丙○○於九十三年七
      月七日向本院證述：「（問：九十二年七月二十一日，通霄分局有持本院核發
      的搜索票到你家搜索？）有。」、「（問：那天在你家扣到何東西？）針筒一
      支。」、「（問：那支針筒做何用途？）以前施用海洛因的。」、「（問：扣
      到之後，警察有無帶你到三組那邊製作筆錄？）有。」、「（問：你在刑事組
      ，警方是否有問你，海洛因是向誰購買的？）有。」、「（問：你如何回答？
      ）我說向阿華買的。」、「（問：你所謂的阿華是哪一位？）庭上那位。」、
      「（問：哪位？）己○○。」、「（問：如何跟他買海洛因？）電話聯絡。」
      、「（問：用何電話？）行動電話。」、「（問：你、他的電話號碼？）我只
      記得我的電話號碼0000000000，己○○的不記得。」、「（問：他
      的電話號碼是否為0000000000？）是。」、「（問：你向他購買海
      洛因的地點？）後龍。」、「（問：後龍哪裡？）後龍郵局，不一定地點。」
      、「（問：後龍郵局離火車站多遠？）約一千公尺。」、「（問：在警局為何
      說在火車站南邊地下道？）不一定，那邊也有。」、「（問：每次都用多少錢
      買？）有時一千，有時五百。」、「（問：一千數量多少？一千買過幾次？）
      二、三次。」、「（問：一小包的量多少？）可以用三次。」、「（問：所謂
      用三次，是用注射的？）是。」、「（問：五百的買過幾次？）二、三次。」
      、「（問：一小包可以用幾次？）一到二次。」、「（問：你向警方表示，你
      是從九十二年初就向他買，該話實在嗎？）實在。」、「（問：最後一次買的
      日期？）忘記了。」、「（問：最後一次是被警方逮捕前多久？）我不知道他
      何時被逮捕，是警察到我家搜索時說己○○出事了。」、「（問：你向警方說
      ，你跟他買過一、二次海洛因，你現在說一千元買過二、三次，五百買過二、
      三次，何者實在？）現在所講的才實在，警察以前沒有問我五百、一千買多少
      。」、「（問：如何知道己○○那邊有在販賣海洛因？）聽同學的介紹。」、
　　　「（問：你打電話去購買時，都是己○○接聽的嗎？）是。」、「（問：在電
　　　話中你如何跟他講？）比如說，我要五百或一千元的海洛因。」、「（問：你
　　　打過去之後，地點何人決定的？）己○○。我問他在那邊交易，他說在地下道
　　　那邊，或是郵局那邊。」、「（問：你打電話完之後，多久後交易？）不一定
  　　，有時較快，有時五到十分鐘，有時要等二十分鐘。」、「（問：己○○出現
　　　時，都是一個人或是二個人？）一個人。」、「（問：他如何到達交易地點？
　　　）騎機車。」、「（問：有無開過車？）沒有。」、「（問：你有無去過他家
　　　？）沒有。」、「（問：你打電話過去時，他是在家接的，還是在別人家接的
  　　？）不一定。」、「（問：他會不會告訴你，他現在在哪裡？）會。」、「（
   　 問：他如何講？）有時在路上，有時在吃東西。」、「（問：你向警方曾表示
      ，你曾向洪溪泉買過海洛因？）是。」、「（問：你跟己○○買較多次，還是
      洪溪泉買較多？）忘記了。」、「（問：問你綽號叫『阿寶』？）是。」、「
      （問：你以前在警訊中所言，都實在的？）是。」、「（問：在分局講的話，
      都出於自由意識？）是。」、「（問：沒有被強暴脅迫？）是。」、「（問：
      你之前接受檢察官、辯護人交互詰問時，說受到刑求，是不正確的？）是。」
      、「（問：為何說受到刑求？）因為被告在庭，我有壓力。」、「（問：被告
      有無教唆你或暗示要這樣講？）對。」、「（問：是用暗示的，還是透過第三
      人？）暗示的。」、「（問：如何暗示？）直接跟我說，幫他脫罪。」、「（
      問：何地點說的？）在苗所準備上警備車，在車上講的。」、「（問：當時不
      是有隔離嗎？）還沒有上腳鐐時，是有隔離，上警車後，全部面對面坐在一起
      。」、「（問：是誰跟你的？）己○○跟我講的。」、「（問：他除了說要幫
　　　他脫罪外，有無教你如何向法官回答？）跟上一庭講的，跟我說要跟法官講說
  　　，是他請我的，不是賣我的。」˙˙˙˙「（問：在解送過程，你們在交談，
　　　押送的法警　是否會制止？）會，大聲時，才會制止，小聲不會。」、「（問
  　　：你跟己○○買海洛因時，都是當場一手交錢，一手交貨？）是。」˙˙˙「
    　（問：你上次說被刑求，是怕什麼？）我怕他們出去後找社會兄弟來找我麻煩
      。」等語明確（參見本院九十三年七月七日審判筆錄第四十一頁至第五十三頁
      ）。證人丙○○於九十三年四月二十九日接受交互詰問時，雖否認曾向被告己○○購買毒品海洛因云云，然其隨後既向本院自白：係受到被告之壓力，始向
      本院虛偽陳述等語，則證人丙○○於交互詰問時所為之證詞，應係虛偽不實，
      自無從採信。
（２）再者，被告己○○之行動電話（０九二五）二七六九一０號，與證人丙○○之
      行動電話（０九二七）七五二六五一號，檢察官僅就九十二年二月十五日起至
　　　九十二年三月三日止，向和信電訊股份有限公司函查雙方之通聯紀錄，其中
　　　於九十二年二月十六日十八時二十四分十秒、同日十八時二十四分十一秒，各
　　　通話一次。於九十二年二月二十日二十二時二十四分零一秒，同日二十二時
  　　三十二分四十六秒，各通話一次。於九十二年二月二十三日二十二時五十四
   　 分零七秒通話一次。於九十二年二月二十五日八時四十七分五十八秒、同日
      八時四十七分五十九秒、同日十二時五十分四十四秒、同日十六時三十九分零
      八秒，各通話一次。於九十二年三月二日十時十三分四十四秒、同日十時二
      十分五十九秒、同日十時三十一分二十七秒、同日十時三十一分二十八秒、同
      日十時四十四分三十九秒，各通話一次。於九十二年三月三日十九時十二分
      十九秒、同日十九時二十六分五十四秒，各通話一次。以上有和信電訊偵字第
      一００九號偵查卷第二一九頁背面、第二二０頁、第二二二頁、第二二四頁、
      第二二五頁、第二二八頁、第二二九頁），故證人丙○○證稱有用上開行動電
      話，多次與被告己○○聯絡交易毒品，亦非無稽。
（３）至證人丙○○雖未提及被告辛○○是否有販賣毒品海洛因，然被告辛○○、己○○所組成之販毒集團，被告辛○○隱身幕後，均由被告己○○出面交易毒品
      乙節，已如前述，證人丙○○自難以知悉幕後還有一個共犯，然被告己○○及
      證人丙○○交易毒品之時間，與被告己○○及證人乙○○交易毒品之時間，重
      疊部分係在九十二年二月間，且均係透過（０九二五）二七六九一０號行動電
      話取得聯繫，第一位證人乙○○既供證被告辛○○有時會接聽該支行動電話，
      則被告己○○自不可能隱瞞被告辛○○獨自一人與證人丙○○交易，進而獨吞
      全部販毒所得，參以被告己○○與證人丙○○行動電話之發話基地台位置，除
      九十二年二月十六日係在苗栗縣竹南鎮外，其餘發話基地台位置或在苗栗縣後
      龍鎮○○路一五三號，或在同鎮○○路五二之十一號，而被告己○○係住在苗
      栗縣造橋鄉，被告辛○○則住在苗栗縣後龍鎮○○街，被告己○○不在其住所
      地附近交易，反捨近求遠，選在與被告辛○○家中不遠之處交易，被告辛○○
      若不是被告己○○之同夥，被告己○○交易毒品之地點，何必選在被告辛○○
（４）本院再參以警方曾一度詢問被告辛○○，關於被告己○○及戊○○、庚○○三
      人是哪時候到被告辛○○家中？被告辛○○向警方供稱：「己○○是（三）日
      早上來到我家，戊○○及庚○○兩人是事發前半個小時到我家，˙˙˙」等語
      （參見九十二年度偵字第一００九號偵查卷第十頁背面倒數第三行），及被告
      己○○向警方供稱：「我與辛○○是朋友關係，平日都在謝家，˙˙。」、「
      我都在辛○○家中，˙˙˙。」等語（參見九十二年度偵字第一００九號偵查
      卷第七十四頁第六行第八行）之情節，足見被告己○○販賣毒品海洛因期間，
      大都住在被告辛○○家中，且於九十二年三月三日早上，就已到達被告辛○○
      家，一直待到同日晚上九時三十分許警方前來搜索逮捕為止。而證人丙○○最
      後兩次打電話向被告己○○購買毒品海洛因之時間，係在九十二年三月三日晚
      上七時十二分十九秒及同日晚上七時二十六分五十四秒，已如上述，則證人丙○○於當天晚上七時十二分十九秒及二十六分五十四秒，打電話給被告己○○
      購買毒品時，被告己○○接聽電話之處所，正就是在被告辛○○之家中，換言
      之，被告己○○販賣毒品海洛因之中心，就是設在被告辛○○家中，至為灼明
      ！足見被告辛○○隱身幕後，由被告己○○出面販賣毒品海洛因予證人丙○○
      ，並非捕風捉影。
（三）被告己○○、辛○○販賣毒品予證人丁○○部分：
（１）被告己○○以（０九二三）四九四九四五號行動電話作販毒工具，由被告己○○出面販賣第一級毒品海洛因予丁○○之犯行，業據證人丁○○於九十二年七
      月十七日向檢察官證述：「（問：手機？）0000000000。」、「（
      問：毒品向誰買？）阿華，跟他買海洛因。」、「（問：阿華是何名字？）不
      知道本名，約二、三十歲人，˙˙˙。」、「（提示己○○及辛○○照片，問
      ：是否認識？）認識，己○○就是阿華。」、「（問：如何聯絡？）打他手機
      ，號碼忘記了。他會跟我約交貨地點，都在後龍一帶。」、「（問：跟他買過
      幾次？）七、八次，第一次是去年年底，最後一次是他們出事的前二天。」、
      「（問：跟他買毒品如何算？）一包一千元，不知重量。」、「（問：打手機
      都是誰接的？）都是阿華，沒有其他人接。」、「（問：他如何去交貨地點？
      ）有一部黑色ＢＭＷ，還有一部紅色二門跑車，他都是一個人來。」、「（問
      ：你都是用哪一支電話跟他聯絡？）０九一五這一支。」˙˙˙「（問：00
      00000000、0000000000、0000000000、000
      0000000、0000000000、0000000000是何人電話
      ？）0000000000、0000000000是阿華的。」等語明確（
      參見九十二年度偵字第一００九號偵查卷第一三三頁、第一三四頁）。至證人
      丁○○於九十三年七月七日接受交互詰問時翻異前供，雖改證稱：伊向檢察官
      供稱有向己○○購買毒品是不實在，因為伊怕被收押，伊沒有跟己○○買過海
      洛因，只有跟他免費拿過海洛因用過，伊是受僱己○○之胞兄才認識己○○云
      云乙節，然證人丁○○經本院追問：「偵查時，檢察官有無說你不講的話，就
      要羈押你？」，證人丁○○回答說：「沒有。」，則證人丁○○何來畏懼被收
      押？再者，證人丁○○既稱受僱於被告己○○之胞兄，衡情自與被告己○○之
      胞兄較熟，然經本院追問被告己○○胞兄姓名及電話號碼，證人丁○○竟均回
      答稱：「不知道」，證人丁○○與被告己○○之胞兄較熟，竟不知其姓名及電
      話，與被告己○○不熟，反知其姓名及電話，豈不怪哉？故證人丁○○在本院
      所為之證詞，應係迴護被告己○○之詞，自難採信。而證人丁○○於偵查中對
      被告己○○不利之供詞，依新修正刑事訴訟法第一百五十九條之一第二項有關
      被告以外之人於偵查中向檢察官所為之陳述，除顯有不可信之情況外，得為證
      據之規定，則證人丁○○向檢察官所為之陳述，當然有證據能力，本院自得加
      以採用。
（２）再者，被告己○○之行動電話（０九二三）四九四九四五號，與證人丁○○之
      行動電話（０九一五）三四七六四九號，檢察官僅就九十二年二月十五日起至
　　　九十二年三月三日止，向東信電訊股份有限公司函查雙方之通聯紀錄，其中
　　　於九十二年三月一日十三時五十九分四十秒、同日十四時二十三分十四秒、同
　　　日十四時四十四分十二秒、同日十四時五十分零七秒、同日十九時十三分五十
 　 　四秒、同日十九時十七分四十一秒，各通話一次。於九十二年三月二日十八
      時二十七分十九秒、同日十九時零五分四十六秒各通話一次。於九十二年三
      月三日十四時十三分三十三秒、同日十五時零四分零八秒各通話一次。以上有
      東信電訊股份有限公司雙向通聯紀錄及客戶基本資料在卷足憑（參見九十二年
      度偵字第一００九號偵查卷第一五五頁至第一五九頁），故證人丁○○向檢察
      官證稱有用上開行動電話與被告己○○聯絡交易毒品多次，絕非無稽。
（３）至證人丁○○雖向本院表示只認識被告己○○云云，然經本院核對被告辛○○
      之行動電話（０九三八）八七三八七九號，與證人丁○○之行動電話（０九一
      五）三四七六四九號，發現被告辛○○及證人丁○○二人在九十二年三月間，
      竟有如下密切之通話紀錄：於九十二年三月一日十九時十八分十六秒通話一
      次。於九十二年三月三日十三時二十七分三十七秒、同日十四時十四分五十
      二秒、同日十四時三十五分五十三秒、同日十四時三十五分五十四秒、同日十
      四時三十九分十六秒、同日十五時三十二分五十一秒，各通話一次，有和信電
      訊股份有限公司九十二年三月三十一日函附通聯紀錄在卷足憑（參見九十二年
      度偵字第一００九號偵查卷第二三二頁背面、第二三三頁），可見證人丁○○
      佯稱不認識被告辛○○云云，絕非事實。
（４）本院從上開被告己○○與證人丁○○之通聯紀錄，及被告辛○○與證人丁○○
      之通聯紀錄，交叉比對結果，在證人丁○○於九十二年三月一日最後一次向被
      告己○○購買毒品海洛因之交易過程中，可以很清楚發現一個事實，即證人丁○○於九十二年三月一日十九時十三分五十四秒，以行動電話（０九一五）三
      四七六四九號行動電話發話給被告己○○，相隔四分鐘，於同日十九時十七分
      四十一秒，換由被告己○○以行動電話（０九二三）四九四九四五號發話給證
      人丁○○，再相隔不到半分鐘，於同日十九時十八分十六秒，換由被告辛○○
      以行動電話（０九三八）八七三八七九號發話給證人丁○○，有上開兩份通聯
      紀錄在卷足參。足見證人丁○○在該次打電話給被告己○○購買海洛因毒品時
      ，被告辛○○就在被告己○○身旁或近在咫尺之處，否則被告辛○○豈能在短
      短不到三十秒內，緊跟被告己○○之後回電話給證人丁○○？由此亦可印證被
      告辛○○與被告己○○共同販賣毒品海洛因予證人丁○○，應屬合理之推論！
（四）又被告辛○○確有與被告己○○共同販賣毒品海洛因之犯行，從以下證據亦可
      得到佐證：
（１）證人曾紀忠在檢察官追查其是否曾向被告二人購買毒品時，於九十二年七月二
      十一日向檢察官供證：「（問：你用的毒品向誰買的？）跟辛○○買的，跟阿
      華聯絡，買安非他命。我先打手機跟阿華聯絡，跟他約地點在後龍郵局，阿華
      就會拿安非他命來。」、「（問：有無跟辛○○聯絡？）沒有，都跟阿華聯絡
      。辛○○沒有出面過。」、「（問：為何說是跟辛○○買的？）因為阿華都住
      在辛○○家裡。」、「（問：買過幾次？）五、六次，從前年年底到去年年初
      。」˙˙˙「（問：你所講的阿華是否是己○○？）是。」˙˙˙「（０九二
      三）四九四九四五是辛○○的，因為我曾經打這支電話要跟阿華買毒品，結果
      是辛○○接的，辛○○當場拿給阿華聽。（０九二五）二七六九一０是我以一
      千五百元賣給辛○○的，其他不知道。」、「（問：你打哪一支跟己○○聯絡
      ？）0000000000、0000000000。」等語明確（參見九十
      二年度偵字第一００九號偵查卷第五三七、第五三八頁）。雖證人曾紀忠是向
      被告二人購買安非他命，惟從其上開證詞可知，其向被告己○○購買安非他命
      期間，被告己○○都住在被告辛○○家中，且其打（０九二三）四九四九四五
      號行動電話，向被告己○○購買安非他命時，曾由被告辛○○接聽，並順手將
      電話轉給被告己○○聽，尤其（０九二五）二七六九一０該支行動電話，是證
      人曾紀忠賣給被告辛○○，凡此足以證明上開二支行動電話，被告己○○、辛○○都有在共同使用，可見前述證人乙○○稱：其打電話向被告二人購買毒品
      海洛因時，被告二人有輪流接聽行動電話等語，絕非杜撰之詞，應可採信。且
      前述證人丁○○向被告己○○購買毒品海洛因時所撥打之（０九二三）四九四
      九四五號行動電話，被告辛○○確實亦有在使用。
（２）證人鍾順益在檢察官追查其是否曾向被告二人購買毒品時，於九十二年八月一
      日向檢察官供證：「（問：0000000000是否是你的手機？）對。」
      、「（提示辛○○及己○○照片，問：是否認識？）認識辛○○，己○○不認
      識。」˙˙˙「（問：綽號？）木瓜。」、「０九二五（二七六九一０）是辛○○的電話，其他不知道。」、「（問：都打哪一支電話給辛○○？）我打０
      九二五（二七六九一０）那一支，˙˙˙。」、「（問：你打０九二五那一支
      都何人接電話？）有時候是別人接的但不知道是誰，有時是辛○○。」、「（
      問：你為何知道這支電話？）辛○○留給我的。」等語明確（參見九十二年度
      偵字第一００九號偵查卷第五九一、第五九二頁）。從證人鍾順益上開證詞以
      觀，被告辛○○確實有在使用（０九二五）二七六九一０號行動電話，由此亦
      可證明證人乙○○稱被告二人有輪流接聽該支行動電話，應屬信而有徵。
（３）證人黃星傑在檢察官追查其是否曾向被告二人購買毒品時，於九十二年七月二
      十四日向檢察官供證：「（問：你施用之毒品何來？）之前朋友講說可以跟辛○○買毒品，我第一次跟他買是今年一月時，最近一次是他們被抓之前的一個
      月。」、「˙˙˙我跟他買安非他命。」、「（問：交易過程？）打電話給他
      。」、「我打辛○○的電話（只記得開頭是０九二五），就說我要『粗的』（
      即安非他命），就跟他約定地點，都約在後龍媽祖廟或老人會那邊，˙˙˙˙
      。」、「（問：跟他買幾次？）五、六次。」、「（提示照片，問：是否見過
      己○○？）都是己○○送安非他命出來。」˙˙˙「（問：打過去都是誰接電
      話？）二人都會接，但己○○接比較多，˙˙˙。」、「（問：電話中如何分
      辨被告二人？）我會問是否是阿華，辛○○會說不是，他是『武郎』（台語）
      。」˙˙˙「（問：0000000000、0000000000、000
      0000000˙˙˙何人電話？）０九二三（四九四九四五）及０九二五（
      二七六九一０）好像是辛○○的電話，其他不知道。」、「（問：除了買毒品
      外，是否會打電話給辛○○？）不會。」、「（提示0000000000通
      聯紀錄，問：從二月十八至三月二日有多次通話紀錄，是否打電話去買毒品？
      ）是。」等語明確（參見九十二年度偵字第一００九號偵查卷第五四七、第五
      四八頁）。雖證人黃星傑是向被告二人購買安非他命，然從其上開證詞以觀，
      更加證明被告辛○○確實有利用（０九二五）二七六九一０該支行動電話販毒
      ，則前述證人乙○○證稱係透過（０九二五）二七六九一０行動電話，向被告
      二人購買毒品海洛因之可信度，不容懷疑。
（４）被告辛○○於警詢時雖否認其有販毒行為，然其於九十二年三月四日曾向警方
      供述：「己○○有販賣一、二級毒品，分裝袋及電子秤是用來分裝毒品販賣予
      不特定人之用。」等語屬實（參見九十二年度偵字第一００九號偵查卷第十一
      頁背面第一、二行）。從被告辛○○上開陳述可知，除可以佐證前述證人乙○○、丙○○及丁○○等人均稱被告己○○有在販賣毒品海洛因之證詞，並非出
      於誣陷之語外，亦可推知，被告辛○○倘未與被告己○○共同販賣毒品海洛因
      ，其又如何知悉被告己○○有用分裝袋、電子秤分裝並販賣毒品？故被告辛○○急忙要與被告己○○撇清關係所為上開之供詞，反自曝其短。
（５）證人即苗栗縣警察局通霄分局刑事組員警甲○○，於九十三年一月十三日到院
      證述：「（問：苗栗縣後龍鎮○○路一五三號跟你查獲的地址有多遠？）中華
      路下來就是南龍街。」等語明確（參見本院審理卷第一三０頁）。本案被告辛○○係住在苗栗縣後龍鎮○○街一四五號，而證人乙○○、丙○○撥打（０九
      二五）二七六九一０號行動電話購買毒品，該兩支行動電話之受話基地台位置
　　　，大都在苗栗縣後龍鎮○○路一五三號，有上開通聯紀錄在卷足憑，參以證人
　　　乙○○、丙○○證稱：交易地點都在苗栗縣後龍鎮，被告己○○在很短時間內
　　　就會出現等語，再參以被告己○○大都住在被告辛○○家中，亦為被告己○○
　　　供述在卷（參見參見九十二年度偵字第一００九號偵查卷第十六頁），凡此種
　　　種情況證據顯示，被告己○○販賣毒品海洛因之出貨處，就在被告辛○○家中
　　  ，應可確定，不容被告辛○○狡辯。
（６）證人甲○○又向本院證述：伊持本院核發之搜索票，於九十二年三月三日晚上
      九時三十分許，前往苗栗縣後龍鎮○○街一四五號辛○○住處搜索時，看到滿
      地都是分裝好的毒品；扣押物品目錄表上記載海洛因有七包，是在客廳、走廊
      、地上搜到的；電子秤、小剪刀、分裝杓、夾鏈袋是在皮包內找到的；被告己○○所有之（０九二三）四九四九四五、（０九二五）二七六九一０、（０九
      一七）八四二六六五、（０九一０）六一六七０八號四支行動電話，是在被告
      己○○掉落的皮包內查獲的；被告辛○○所有之（０九一二）九一０一一八、
      （０九三八）八七三八七九號二支行動電話，是在被告辛○○身上及客廳桌上
      各查獲一支；帳冊一本是在被告己○○身上查到等語明確（參見本院審理卷第
      一二五頁至第一二八頁）。而警方在被告辛○○家中當場扣得之第一級毒品海
      洛因計有：毛重二十˙一公克之海洛因有一小包（另外一小包同重之白色粉
      末，並無海洛因成分）、毛重二公克之海洛因有三小包、毛重二˙三公克
      之海洛因有一小包、毛重一公克之海洛因有一小包、毛重０˙三公克之海
      洛因有三小包、毛重０˙四公克之海洛因有二小包、毛重一˙一公克之海
      洛因有七小包，以上扣案之海洛因共十八小包，經送法務部調查局依化學呈色
      法、氣相層析質譜儀分析法檢驗結果，合計淨重三十一˙九三公克（包裝重六
      ˙三二公克），純度三六˙八六％，純質淨重十一˙七七公克，有該局九十二
      年四月二十五日調科壹字第九九００００六三五號鑑定通知書乙紙在卷足憑（
      參見九十二年度偵字第一００九號偵查卷第二六三頁）。另扣案之電子秤一台
      、分裝杓二支、小剪刀一支、夾鏈袋一大包，經本院送請法務部調查局依氣相
      層析質譜分析法鑑驗結果，其中小剪刀一支檢驗出第一級毒品海洛因及其不純
      物乙醯可待因、六乙醯嗎啡等成分，此亦有該局九十三年二月十八日刑鑑字第
      ０九二０二三一二三六號鑑驗通知書乙紙在卷足參（參見本院審理卷一九八頁
      ）。從被告辛○○家中搜獲之毒品海洛因多達十八小包，重量各有不同，同樣
      重量的毒品有的更細分為數小包，及警方同時扣得小剪刀一支、電子秤一台、
      分裝杓二支、夾鏈袋一大包、帳冊一本等情節以觀，在在說明被告二人分裝毒
      品海洛因之目的係供販賣之用。雖該電子秤一台及塑膠分裝杓一支僅檢驗出有
      第二級毒品甲基安非他命成分，然被告己○○對本院之訊問：「兩種毒品海洛
      因、安非他命都有用電子秤秤過？」，其回答稱：「對」等語（參見本院九十
      三年七月七日審判筆錄第七十六頁），顯然電子秤等物品雖未鑑驗出有毒品海
      洛因成分，仍無解被告二人有用該物品分裝毒品海洛因。本院再參以被告己○○在本院問及其被警查獲那段期間有無工作，其雖向本院供稱：係從事臨時工
      等語，姑不論其是否有工作，以其臨時工人卻擁有四支行動電話，且除（０九
      一八）八四二六六五號行動電話是用其名字申請外，其餘三支行動電話均是用
      別人名義申請，其持有四支行動電話之動機，已足以令人起疑，何況都是採用
      易付卡方式申請，足證其使用四支行動電話之用意，無非要為使警方難以追查
      其有販賣毒品海洛因之行為。另警方搜索被告辛○○家中當天晚上，曾同時扣
      得現金八十五萬四千八百元，雖檢察官尚未掌握證據證明上開鉅款係被告辛○○販毒所得，然以尋常百姓家中存放如此多之現金，已有不合理之處，況被告
      辛○○在本院問及：「查獲當時有無工作？」，其回答稱：「沒有」等語（參
      見本院九十三年七月七日審判筆錄第七十八頁）。被告辛○○既無任何工作，
      竟在自家門口裝設二台監視器，參以被告己○○經常住在被告辛○○家中，警
      方並在被告辛○○家中搜到上開毒品海洛因等證物等情節，若謂被告二人未從
      事販賣毒品海洛因，孰人能信？至被告選任之辯護人聲請傳喚之證人戊○○、
      庚○○二人雖到院證述：被查獲當日並不是要去向被告二人購買毒品云云，然
      檢察官並未認為被告二人有販賣毒品予證人戊○○、庚○○，故證人戊○○、
      庚○○之證詞，無法作為有利被告二人之證據。
（五）綜上所述，被告己○○、辛○○前開所辯，均為事後卸責之詞，不足採信。事
      證明確，被告己○○、辛○○上開犯行，均堪認定，應依法予以論科。
二、核被告己○○、辛○○二人所為，均係犯毒品危害防制條例第四條第一項之販賣
    第一級毒品。被告己○○、辛○○販賣前後持有第一級毒品海洛因之低度行為，
    應為販賣之高度行為所吸收，均不另論罪。被告己○○、辛○○彼此間，有犯意
    聯絡及行為分擔，應論以共同正犯。被告己○○、辛○○先後多次販賣毒品海洛
    因之行為，時間緊接，所犯罪名之構成要件相同，顯係基於概括之犯意而為，應
    依連續犯之規定論以一罪，及就併科罰金部分，依法加重其刑（至死刑、無期徒
    刑之法定刑部分，依法不得加重）。被告己○○、辛○○販賣第一級毒品洛因予
    丙○○、丁○○之犯行，雖未經檢察官起訴，然因與起訴部分，有連續犯之裁判
    上一罪關係，依審判不可分原則，本院自應一併予以審理，附此敘明。爰審酌被
    告己○○、辛○○均年輕力壯，好逸惡勞，不思找工作回饋社會，反貪圖販售毒
    品可獲龐大不法利益，同流合污，幹起販賣毒品海洛因之不法勾當，毒害社會匪
    淺，惡性重大，犯後不思悔過，猶一再飾詞狡辯，毫無悔意等一切情狀，本院並
    參酌檢察官之具體求刑，分別量處被告二人如主文所示之刑，並均依法宣告褫奪
    公權終身，及就併科罰金部分，諭知易服勞役之折算標準，以資懲儆（至檢察官
    請求本院併科罰金新台幣二百萬元部分，本院認為被告二人售出及查扣之毒品海
    洛因數量尚非龐大，並無證據證明渠等二人係大盤毒販，因此對罰金部分予以酌
    減，以昭公允）。
三、至（１）扣案之海洛因拾捌小包合計淨重三十一˙九三公克（包裝重六˙三二公
    克）及小剪刀上之海洛因殘渣，均係第一級毒品，應依毒品危害防制條例第十八
    條第一項前段之規定宣告沒收銷燬之。（２）又被告己○○、辛○○二人共同販
    賣毒品海洛因予乙○○約二、三十次，每次一千元，以三十次計算，則被告二人
    販賣海洛因予乙○○所得財物有三萬元（即1000X30=30000)；又被告己○○、辛○○二人共同販賣毒品海洛因予丙○○，一千元及五百分別有二、三次，各以三
    次計算，則被告二人販賣海洛因予丙○○所得財物有四千五百元 (即1000X3+500
    X3=4500)；另被告己○○、辛○○二人共同販賣毒品海洛因予丁○○約七、八次
    ，每次一千元，以八次計算，則被告二人販賣海洛因予丁○○所得財物有八千元
    （即1000X8=8000）；總計被告二人販賣毒品海洛因予乙○○、丙○○及丁○○
    三人所得財物合計四萬二千五百元（即30000+ 4500+8000=42500)，應依毒品危
    害防制條例第十九條第一項之規定均沒收之，如全部或一部不能沒收時，以其財
    產抵償之（按應追徵其價額，必限於所得者為金錢以外之其他財物，本案被告二
    人販毒所得係金錢，自不發生追徵其價額問題，最高法院九十二年度台上字第一
    二八八號判決要旨足資參照）。（３）又扣案之電子秤一台、金屬分裝杓及塑膠
    分裝杓各一支、前開之小剪刀一支、夾鏈袋一大包、被告己○○所有之電話號碼
    （０九二三）四九四九四五號及（０九二五）二七六九一０號行動電話各一支、
    被告辛○○所有之電話號碼（０九三八）八七三八七九號行動電話一支、帳冊一
    本，均係供被告己○○、辛○○共同販賣毒品海洛因所用之財物，皆應依毒品危
    害防制條例第十九條第一項之規定，予以宣告沒收（最高法院九十年度台上字第
    五一七二號、八十八年度台上字第五０三三號判決要旨參照）。
據上論斷，應依刑事訴訟法第二百九十九條第一項前段，毒品危害防制條例第四條第
一項、第十八條第一項前段、第十九條第一項，刑法第十一條、第二十八條、第五十
六條、第四十二條第三項、第三十七條第一項，判決如主文。
本案經檢察官林映姿到庭執行職務。
中　　　華　　　民　　　國　　　九十三　　　年　　七　　月　　二十一　　日
                                  臺灣苗栗地方法院刑事第一庭
                                      審判長法　官  郭　千　黛
                                            法　官  姚　銘　鴻
　　                                      　法  官  柳　章　峰
右正本證明與原本無異。
如不服本判決，應於送達後十日內向本院提出上訴狀（須附繕本），上訴於臺灣高等
法院臺中分院。
                                            書記官  歐　明　秀
中　　　華　　　民　　　國　　　九十三　　　年　　七　　月　　二十一　　日
附錄論罪科刑法條
毒品危害防制條例第四條
製造、運輸、販賣第一級毒品者，處死刑或無期徒刑；處無期徒刑者，得併科新台幣
一千萬元以下罰金。
製造、運輸、販賣第二級毒品者，處無期徒刑或七年以上有期徒刑，得併科新台幣七
百萬元以下罰金。
製造、運輸、販賣第三級毒品者，處五年以上有期徒刑，得併科新台幣五百萬元以下
罰金。
製造、運輸、販賣專供製造或施用毒品之器具者，處一年以上七年以下有期徒刑，得
併科新台幣一百萬元以下罰金。
前四項之未遂犯罰之。
毒品危害防制條例第十八條
查獲之毒品及專供製造或施用毒品之器具，不問屬於犯人與否，均沒收銷燬之。但合
於醫藥或研究之用者，得不予銷燬。
前項合於醫藥或研究用毒品或器具之管理辦法，由法務部會同行政院衛生署定之。
毒品危害防制條例第十九條
犯第四條至第九條、第十二條、第十三條或第十四條第一項、第二項之罪者，其供犯
罪所用或因犯罪所得之財物，均沒收之，如全部或一部不能沒收時，追徵其價額或以
其財產抵償之。
為保全前項價額之追徵或以財產抵償，得於必要範圍內扣押其財產。
犯第四條之罪所使用之水、陸、空交通工具沒收之。
